臺灣臺中地方法院民事裁定
111年度補字第2162號
原      告  陳椿娟  
被      告  蔡明達  
上列當事人間請求遷讓房屋等事件，本院裁定如下：
    主  文
本件訴訟標的價額核定為新臺幣53萬4,400元。
原告應於本裁定送達後5日內，補繳第一審裁判費新臺幣5,840元
，逾期未繳，即駁回其訴。
    理  由
一、按訴訟標的之價額，由法院核定。核定訴訟標的之價額，以
    起訴時之交易價額為準；無交易價額者，以原告就訴訟標的
    所有之利益為準。以一訴主張數項標的者，其價額合併計算
    之。以一訴附帶請求其孳息、損害賠償、違約金或費用者，
    不併算其價額，民事訴訟法第77條之1第1項、第2項、第77
    條之2第1項前段、第2項分別定有明文。次按房屋及土地為
    各別之不動產，各得單獨為交易之標的，故房屋所有人對無
    權占有人請求遷讓交還房屋之訴，應以房屋起訴時之交易價
    額，核定其訴訟標的之價額，不得併將房屋坐落土地之價額
    計算在內。（最高法院102年度台抗字第429號裁定意旨參照
    ）。又租約終止後之租賃物返還請求權，與原告依約定之租
    金請求權，二者訴訟標的並不相同，亦非同時存在，自無主
    從關係，該租金請求非返還房屋之附帶請求，自應併算其價
    額（最高法院106年度台抗字第1221號、107年度台抗字第89
    7號裁定意旨參照）。
二、經查，原告起訴請求被告應將門牌號碼臺中市○○○路0段0號4
    樓之6房屋（下稱系爭房屋）騰空遷讓返還予原告，並給付
    原告租金新臺幣（下同）6萬9,100元，及自民國111年10月1
    0日起至被告騰空遷讓返還系爭房屋之日止，按月給付原告1
    萬7,000元。關於遷讓系爭房屋部分，訴訟標的價額應以系
    爭房屋起訴時之交易價額核定之，然系爭房屋起訴時因無實
    際交易價格供本院判斷，爰參以臺中市政府地方稅務局111
    年房屋稅籍證明書所核定之系爭房屋課稅現值，核定遷讓系
    爭房屋部分之訴訟標的價額為46萬5,300元。又原告請求6萬
    9,100元部分，係原告依兩造租賃契約之租金請求權，和上
    開租賃物返還請求權之訴訟標的並不相同，亦非同時存在，
    自無主從關係，故應併算其價額。至按月給付原告1萬7,000
    元部分，性質為相當於租金之不當得利，核屬就遷讓系爭房
    屋部分之附帶請求，不併算其價額。是本件訴訟標的價額應
    核定為53萬4,400元（計算式：46萬5,300元＋6萬9,100元＝53
    萬4,400元），應徵第一審裁判費5,840元，茲依民事訴訟法
    第249條第1項但書規定，限原告於本裁定送達後5日內補繳
    ，逾期未繳，即駁回其訴。
三、依民事訴訟法第249條第1項但書規定，裁定如主文。
中　　華　　民　　國　　111 　年　　12　　月　　8 　　日
                  民事第四庭  法  官  董庭誌
正本係照原本作成。
如對本裁定關於訴訟標的價額核定部分不服，應於送達後10日內
向本院提出抗告狀（須附繕本），並繳納新臺幣1,000元。其餘
部分，不得抗告。
中　　華　　民　　國　　111 　年　　12　　月　　8 　　日
                              書記官  江慧貞